【裁判字號】    99,訴,170
【裁判日期】    990630
【裁判案由】    毒品危害防制條例
【裁判全文】
臺灣宜蘭地方法院刑事判決               99年度訴字第170號
公  訴  人  臺灣宜蘭地方法院檢察署檢察官
被      告  甲○○
上列被告因毒品危害防制條例案件，經檢察官提起公訴（99年度
毒偵字第241號），被告於準備程序中就被訴事實為有罪之陳述
，經本院合議庭裁定改行簡式審判程序，並判決如下：
    主  文
甲○○施用第一級毒品，處有期徒刑柒月。
    犯罪事實
一、甲○○前因施用毒品案件，先後2次經觀察、勒戒後，均認
    無繼續施用毒品之傾向，由臺灣宜蘭地方法院檢察署檢察官
    分別於民國90年5月28日、92年2月6日，以90年度毒偵緝字
    第138號及91年度毒偵字第849、956號為不起訴處分確定。
    復因施用毒品案件，經本院裁定令入戒治處所強制戒治，於
    93 年1月9日釋放出所，並經同署檢察官提起公訴後，由本
    院以92年度訴字第268號判處有期徒刑7月確定。又因偽造文
    書、竊盜、搶奪等案件，經本院以90年度訴字第45號、91年
    度易字第569號、92年度訴字第266號各判處有期徒刑1年6月
    、3 月、4月、1年6月確定，嗣經減刑為有期徒刑9月、1月
    15日、2月、9月。再因強盜案件，經本院以92年度訴字第60
    號判處有期徒刑7年，並分別經臺灣高等法院、最高法院駁
    回上訴確定，上開案件接續執行後，甫於98年7月22日假釋
    並付保護管束，現仍在保護管束期間內，詎仍不知悛悔，復
    基於施用第一級毒品海洛因之犯意，於99年2月24日經臺灣
    宜蘭地方法院檢察署觀護人室通知前往採尿前回溯26小時內
    某時，在某火車站之公廁內，以將海洛因置入香菸後點燃之
    方式，施用毒品海洛因1次，嗣經臺灣宜蘭地方法院檢察署
    觀護人於99年2月24日執行保護管束時，對其採尿送驗，結
    果呈鴉片類嗎啡陽性反應，始查悉上情。
二、案經臺灣宜蘭地方法院檢察署觀護人室告發該署檢察官偵查
    起訴。
    理  由
一、本案被告甲○○所犯係死刑、無期徒刑、最輕本刑為3年以
    上有期徒刑以外之罪，其於準備程序中就前揭被訴事實為有
    罪之陳述，經受命法官告知簡式審判程序之旨，並聽取被告
    與公訴人之意見後，本院認無不得或不宜改依簡式審判程序
    進行之情事，依刑事訴訟法第273條之1第1項、第284條之1
    規定，裁定本案由受命法官獨任進行簡式審判程序，合先敘
    明。
二、訊據被告甲○○坦承有於某火車站內，以將海洛因置入香菸
    後點燃之方式，施用海洛因，而於前往臺灣宜蘭地方法院檢
    察署觀護人室驗尿後，經檢驗呈嗎啡陽性反應等事實，惟陳
    稱係於採尿前3、4日前施用云云。然查海洛因經注射入體內
    後，其代謝物嗎啡之可檢測到嗎啡之平約約可達17至26小時
    等情，有行政院衛生署管制藥品管理局90年5月4日管檢字第
    93902號函文在卷可稽（詳本院卷第32、33頁），是被告辯
    稱於採尿前3、4日前施用云云，應無可採。此外，並有臺灣
    宜蘭地方法院檢察署施用毒品犯受保護管束人尿液檢體監管
    記錄表、臺灣尖端先進生技醫藥股份有限公司濫用藥物檢驗
    報告、不起訴處分書、判決書及臺灣高等法院被告前案紀錄
    表各1份在卷可稽。本案事證已臻明確，被告犯行堪以認定
    ，應依法論科。
三、查海洛因為毒品危害防制條例第2條第2項第1款所規定之第
    一級毒品，不得擅自施用，故核被告施用海洛因之行為，係
    犯毒品危害防制條例第10條第1項之施用第一級毒品海洛因
    罪。其施用行為前後持有第一級毒品海洛因之行為，為施用
    毒品之當然結果，屬吸收關係，不另論罪。爰審酌被告之素
    行、智識程度；犯罪之動機、目的、手段；前已因施用毒品
    之犯行，經執行觀察勒戒、強制戒治完畢，仍不知悔改，復
    繼續沾染毒品，其施用毒品行為對於自身及社會所造成之危
    害程度非輕；施用第一級毒品之犯罪態樣；暨其犯後坦承犯
    行尚知悔悟等一切情狀，量處如主文所示之刑。
據上論斷，應依刑事訴訟法第273條之1第1項、第299條第1項前
段，，毒品危害防制條例第10條第1項，判決如主文。
本案經檢察官陳嘉瑜到庭執行職務。
中    華    民    國    99    年    6     月    30    日
                  刑事第二庭法  官  張育彰
以上正本證明與原本無異。
如不服本判決應於收受本判決後10日內向本院提出上訴書狀，並
應敘述具體理由。若未敘述理由者，應於上訴期間屆滿後20日內
向本院補提理由書狀(均須按他造當事人之人數附繕本)。
                            書記官  陳靜宜
中    華    民    國    99    年    6     月    30    日
附錄本案論罪科刑法條全文
毒品危害防制條例第10條第1項
施用第一級毒品者，處6月以上5年以下有期徒刑。

司法院資訊處製作；財團法人民間司法改革基金會備份。
